【裁判字號】    97,易,3985
【裁判日期】    971031
【裁判案由】    竊盜
【裁判全文】
臺灣臺中地方法院刑事判決              97年度易字第3985號
公  訴  人  臺灣臺中地方法院檢察署檢察官
被      告  丙○○
                    現另案於臺灣臺中看守所羈押中
上列被告因竊盜案件，經檢察官提起公訴（97年度偵字第18184號
），本院判決如下：
    主    文
丙○○攜帶兇器竊盜，累犯，處有期徒刑柒月。
    犯罪事實
一、丙○○前於民國94年間因竊盜案件，經臺灣南投地方法院以
    94年度投刑簡字第479號判決判處有期徒刑5月確定，嗣經減
    刑為2月又15日，於96年8月20日縮刑期滿執行完畢。詎仍不
    知悔改，復意圖為自己不法之所有，於97年7月23日16時30
    分許，騎乘車牌號碼TEO-522號機車，至臺中縣太平市○○
    路中民巷34號，入內竊取乙○○所有置放該處足供凶器使用
    之扳手4支、螺絲起子4支、尖嘴鉗1支、柴刀1把等物，再以
    上開扳手4支、螺絲起子4支、尖嘴鉗1支、柴刀1把等工具，
    拆除竊取乙○○所有置放該處之四門冷藏櫃、蛋糕展示櫃、
    10  噸冷氣機、2噸冷氣機、洗衣機、除濕機、臥櫃各1台等
    之內部金屬零件及銅鈴5個、銅管及銅製水龍頭各1批等物（
    價值共約新臺幣10萬元以上），得手後，先將之藏放在帆布
    袋內，再將該帆布袋搬放在上開機車腳踏板上，正欲騎離現
    場之際，適為警巡邏發現其形跡可疑而查獲上情，並當場扣
    得上開物品（均已發還予被害人乙○○）。
二、案經臺中縣警察局太平分局報請臺灣臺中地方法院檢察署檢
    察官偵查起訴。
    理    由
一、按被告以外之人於審判外之言詞或書面陳述，除法律有規定
    者外，不得作為證據，刑事訴訟法第159條第1項定有明文，
    此即學理上所稱「傳聞證據排除法則」。被告以外之人於偵
    查中向檢察官所為之陳述，除顯有不可信之情況者外，得為
    證據；被告以外之人於審判外之陳述，雖不符同法第159 條
    之1至第159條之4之規定，而經當事人於審判程序同意作為
    證據，法院審酌該言詞陳述或書面陳述作成時之情況，認為
    適當者，亦得為證據。當事人、代理人或辯護人於法院調查
    證據時，知有第159條第1項不得為證據之情形，而未於言詞
    辯論終結前聲明異議者，視為有前項之同意，亦為同法第
    159之1第2項及第159條之5所分別明定。而鑒於採用傳聞證
    據排除法則之重要理由之一，係因傳聞證據未經當事人之反
    詰問予以覈實，若當事人願放棄對原供述人之反對詰問時，
    原則上即可承認該傳聞證據之證據能力，而揆諸我國刑事訴
    訟法第159條之5之立法理由，除參照前述傳聞證據排除法則
    之基本法理外，亦參考日本刑事訴訟法第326條之立法例，
    查日本刑事審判實務之運作，有關檢察官及被告均同意作為
    證據之傳聞書面材料或陳述，可直接援引該國刑事訴訟法第
    326條作為傳聞例外之法律依據，僅在檢察官與被告不同意
    之情況下，乃須根據其他傳聞例外規定俾以斟酌該等書面材
    料或陳述是否具有證據能力，在當事人間無爭執之案件中，
    傳聞證據基本上均可依據前引規定提出於法院使用。據此，
    我國刑事訴訟法第159條之5之適用應可作同上之解釋，本件
    證人即被害人乙○○於警詢中所為之證述內容，固為被告以
    外之人在審判外之陳述，屬傳聞證據，惟被告丙○○就前開
    審判外之陳述，迄於言詞辯論終結前，對於該等證詞之證據
    能力並未為異議之聲明，而本院審酌該證人陳述作成時之情
    況，核無違法取證及證明力明顯過低而顯有不可信之瑕疵及
    情況，亦認為以之作為證據為適當，故依上開規定及說明，
    前開證人乙○○之證述自得作為證據，合先敘明。
二、訊據被告對於上揭犯罪事實均坦承不諱，核與證人即被害人
    乙○○於警詢時所證述之情節大致相符，且有贓物認領保管
    單、刑案現場測繪圖各1份、現場相關照片24張在卷可稽，
    堪認被告之自白與事實相符，本件事證明確，其犯行應堪認
    定。
三、按刑法第321條第1項第3款之攜帶兇器竊盜罪，係以行為人
    攜帶兇器竊盜為其加重條件，此所謂兇器，其種類並無限制
    ，凡客觀上足對人之生命、身體、安全構成威脅，具有危險
    性之兇器均屬之，且祇須行竊時攜帶此種具有危險性之兇器
    為已足，並不以攜帶之初有行兇之意圖為必要 (最高法院79
    年台上字第5253號判例意旨參照) ；本件被告以所竊得之上
    開扳手4支、螺絲起子4支、尖嘴鉗1支、柴刀1把等工具，拆
    除竊取乙○○所有前開四門冷藏櫃等物，其所使用之上開扳
    手4支、螺絲起子4支、尖嘴鉗1支、柴刀1把均屬金屬材質，
    足以為殺傷人之生命、身體之器械，要係具有危險性之兇器
    無誤。故被告上開所為，係犯刑法第321條第1項第3款攜帶
    兇器竊盜罪。被告前於94年間因竊盜案件，經臺灣南投地方
    法院以94年度投刑簡字第479號判決判處有期徒刑5月確定，
    嗣經減刑為2月又15日，於96年8月20日縮刑期滿執行完畢，
    此有臺灣高等法院被告前案紀錄表、臺灣臺中地方法院檢察
    署刑案資料查註紀錄表各1份在卷可按，被告前受有期徒刑
    執行完畢，5年內故意再犯本件有期徒刑以上之罪，為累犯
    ，應依刑法第47條第1項規定加重其刑。爰審酌被告不思正
    途獲取財物，及其行為之手段，所竊取物品之價值，被害人
    所受之損害，且於犯後均能坦承犯行，態度尚佳等一切情狀
    ，量處如主文所示之刑。另被告持以供本件竊盜犯罪所用之
    上開扳手4支、螺絲起子4支、尖嘴鉗1支、柴刀1把等工具，
    係屬被害人乙○○所有，自不得諭知沒收，併此敘明。
據上論斷，應依刑事訴訟法第299條第1項前段，刑法第321條第1
項第3款、第47條第1項，判決如主文。
本案經檢察官甲○○到庭執行職務。
中    華    民    國    97    年    10    月    31    日
                        刑事第三庭  法  官   楊曉惠
上正本證明與原本無異。
如不服本判決，應於收受送達後10日內向本院提出上訴書狀（應
敘述具體理由並附繕本）。
上訴書狀如未敘述理由，應於上訴期間屆滿後20日內補提理由書
於本院。
                                    書記官   陳玲誼
中    華    民    國    97    年    10    月    31    日
附錄本案論罪科刑法條全文：
刑法第321條：
犯竊盜罪而有左列情形之一者，處6月以上、5年以下有期徒刑：
一  於夜間侵入住宅或有人居住之建築物、船艦或隱匿其內而犯
    之者。
二  毀越門扇、牆垣或其他安全設備而犯之者。
三  攜帶兇器而犯之者。
四  結夥三人以上而犯之者。
五  乘火災、水災或其他災害之際而犯之者。
六  在車站或埠頭而犯之者。
前項之未遂犯罰之。


司法院資訊處製作；財團法人民間司法改革基金會備份。
